臺灣士林地方法院刑事判決
111年度審交易字第721號
公  訴  人  臺灣士林地方檢察署檢察官
被      告  蕭弘奇



上列被告因公共危險案件，經檢察官提起公訴（111 年度偵字第
15185 號），因被告於本院準備程序中就被訴事實為有罪之陳述
，經告知簡式審判程序之旨，並聽取當事人之意見後，本院裁定
改依簡式審判程序審理，並判決如下：
　　主  文
蕭弘奇犯駕駛動力交通工具而吐氣所含酒精濃度達每公升零點二
五毫克以上罪，處有期徒刑伍月，如易科罰金，以新臺幣壹仟元
折算壹日。
    事實及理由
一、程序部分
　　按除被告所犯為死刑、無期徒刑、最輕本刑為3 年以上有期
    徒刑之罪或高等法院管轄第一審案件者外，於第一次審判期
    日前之準備程序進行中，被告先就被訴事實為有罪之陳述時
    ，審判長得告知被告簡式審判程序之旨，並聽取當事人、代
    理人、辯護人及輔佐人之意見後，裁定進行簡式審判程序，
    刑事訴訟法第273條之1第1項定有明文。經核本案被告蕭弘
    奇所犯係死刑、無期徒刑、最輕本刑為3 年以上有期徒刑以
    外之罪，其於準備程序中就被訴事實為有罪之陳述，經告知
    簡式審判程序之旨，並聽取公訴人、被告之意見後，本院爰
    依首揭規定，裁定進行簡式審判程序。是本案之證據調查，
    依同法第273 條之2 規定，不受同法第159 條第1 項、第16
    1 條之2 、第161 條之3 、第163 條之1 ，及第164 條至17
    0 條所規定證據能力認定及調查方式之限制，合先敘明。
二、本案犯罪事實及證據，除均引用檢察官起訴書之記載（如附
    件）外，另更正及補充如下：
　㈠事實部分：起訴書犯罪事實欄第4 行關於「早上9 時許」之
    記載，補充更正為「早上9 時許至11時許」；第7 行關於「
    大度路」之記載，補充更正為「大度路1 段」。
　㈡證據部分補充：被告蕭弘奇於本院民國111 年9 月16日準備
    程序及審理中所為之自白、臺北市政府警察局吐氣酒精濃度
    檢測程序暨拒測法律效果確認單。
三、論罪科刑
　㈠核被告所為，係犯刑法第185 條之3 第1 項第1 款之吐氣所
    含酒精濃度達每公升0.25毫克以上而駕駛動力交通工具罪。
　㈡查被告前因公共危險（酒後駕車）案件，經臺灣臺中地方法
    院以108 年度中交簡字第2004號判決判處有期徒刑6 月確定
    ，於109 年6 月5 日縮刑期滿執行完畢等情，為被告所不爭
    執（見本院111 年度審交易字第721 號卷111 年9 月16日審
    判筆錄第3 至4 頁），復有臺灣高等法院被告前案紀錄表在
    卷可稽，其於受上開有期徒刑執行完畢後5 年內，故意再犯
    本案有期徒刑以上之罪，已符合累犯之構成要件，本院審酌
    被告構成累犯之前案與本案均為酒後駕駛案件，犯罪類型、
    罪質及所侵害之法益均相同，顯未因前案刑責矯正其非行行
    為及強化其法治觀念，足見其對於刑罰之反應力薄弱，依司
    法院釋字第775 號解釋意旨，衡酌罪刑相當及比例原則，認
    如加重其法定最低度刑，尚不至於使被告所受刑罰超過其所
    應負擔罪責，爰依刑法第47條第1 項規定加重其刑。
  ㈢爰審酌被告除前開構成累犯之公共危險前科（不予重複評價
    ）外，另曾先後於105 、107年間，因公共危險（酒後駕車
    ）案件，經臺灣臺中地方法院分別以105 年度中交簡字第29
    81號、107 年度中交簡字第393 號判決判處有期徒刑2  月
    、4 月確定，並各於105 年10月21日、107 年4 月23日易科
    罰金執行完畢，有前引被告前案紀錄表可參，竟仍漠視政府
    對酒後不駕駛動力交通工具之法令宣導，罔顧自己生命、身
    體及公眾往來之安全，再次於飲酒後駕車上路，顯見其輕忽
    酒後駕車所可能造成之潛在性危險，法治觀念薄弱，應予非
    難，惟念其犯後始終坦承犯行，態度尚可，衡以其為警測得
    之吐氣所含酒精濃度為每公升0.36毫克、所駕車種為普通重
    型機車之犯罪情節、幸未肇事而未造成實害，及其自陳國中
    畢業之教育智識程度、目前從事粗工工作、月薪約新臺幣3 
    萬元、單身、需負擔母親生活費用之家庭生活經濟狀況（見
    前揭審判筆錄第5 頁）等一切情狀，量處如主文所示之刑，
    並諭知有期徒刑易科罰金及罰金易服勞役之折算標準。
據上論斷，應依刑事訴訟法第273 條之1 第1 項、第299 條第1 
 項前段、第310 條之2 、第454 條第2 項（依刑事裁判精簡原
則，僅記載程序法條），判決如主文。
本案經檢察官卓巧琦提起公訴，由檢察官周禹境到庭執行職務。
中　　華　　民　　國　　111 　年　  10 　 月　　14　　日
                  刑事第十庭法  官  陳秀慧
以上正本證明與原本無異。　　　　　　　　　
如不服本判決應於收受送達後20日內向本院提出上訴書狀，並應
敘述具體理由。其未敘述上訴理由者，應於上訴期間屆滿後20日
內向本院補提理由書（均須按他造當事人之人數附繕本）「切勿
逕送上級法院」。因疫情而遲誤不變期間，得向法院聲請回復原
狀。
                            書記官  陳建宏
中　　華　　民　　國　　111 　年　　10　　月　　14　　日
附錄本案論罪科刑法條全文：
中華民國刑法第185 條之3
駕駛動力交通工具而有下列情形之一者，處3 年以下有期徒刑，
得併科30萬元以下罰金：
一、吐氣所含酒精濃度達每公升零點二五毫克或血液中酒精濃度
    達百分之零點零五以上。
二、有前款以外之其他情事足認服用酒類或其他相類之物，致不
    能安全駕駛。
三、服用毒品、麻醉藥品或其他相類之物，致不能安全駕駛。
因而致人於死者，處3 年以上10年以下有期徒刑，得併科2 百萬
元以下罰金；致重傷者，處1 年以上7 年以下有期徒刑，得併科
 1 百萬元以下罰金。
曾犯本條或陸海空軍刑法第54條之罪，經有罪判決確定或經緩起
訴處分確定，於10年內再犯第1 項之罪因而致人於死者，處無期
徒刑或5 年以上有期徒刑，得併科3 百萬元以下罰金；致重傷者
，處3 年以上10年以下有期徒刑，得併科2 百萬元以下罰金。

【附件】
臺灣士林地方檢察署檢察官起訴書
                                    111年度偵字第15185號
　　被　　　告　蕭弘奇　男　40歲（民國00年0月00日生）
                        住○○市○區○○路000號3樓　　　
                        居新北市○○區○○路0段000○00號                        15樓
　　　　　　　　　　　　國民身分證統一編號：Z000000000號
上列被告因公共危險案件，已經偵查終結，認應提起公訴，茲將
犯罪事實及證據並所犯法條分敘如下：
        犯罪事實
一、蕭弘奇前於民國108 年間因公共危險案件，經臺灣臺中地方
    法院以108 年度中交簡字第2004號判決判處有期徒刑6 月確
    定，甫於109 年6 月5 日有期徒刑執行完畢出監。詎猶不知
    悔改，竟於111 年7 月5 日早上9 時許，在新北市八里區臺
    北港內飲用保力達加啤酒後，未待體內酒精濃度消退，仍於
    同日下午5 時至6 時許間，騎乘車牌號碼000-0000號普通重
    型機車上路，嗣於同日下午6 時16分許，行經臺北市北投區
    大度路及承德路7 段口前時，為警攔檢，於同日下午6 時22
    分許，測得其吐氣所含酒精濃度達每公升0.36毫克（0.36MG
    /L），始悉上情。
二、案經臺北市政府警察局北投分局報告偵辦。
　　　　證據並所犯法條
一、上揭犯罪事實，業據被告蕭弘奇於警詢及偵查中坦承不諱，
    並有酒精測定紀錄表、臺北市政府警察局舉發違反道路交通
    管理事件通知單及財團法人台灣商品檢測驗證中心呼氣酒精
    分析儀檢定合格證書各1 份附卷可資佐證，足認被告騎車時
    吐氣所含酒精濃度已逾每公升0.25毫克，被告之自白核與事
    實相符，其犯嫌堪予認定。
二、核被告所為，係犯刑法第185 條之3 第1 項第1 款之酒後吐
    氣所含酒精濃度達每公升0.25毫克以上，駕駛動力交通工具
    罪嫌。被告有如犯罪事實欄所示之前科，有被告刑案資料查
    註紀錄表在卷可佐，其於刑之執行完畢後5 年內故意再犯本
    罪，為累犯，請審酌是否依法加重其刑。
三、依刑事訴訟法第251 條第1 項提起公訴。
    此    致
臺灣士林地方法院 
中　　華　　民　　國　 111　　年　　7 　　月　　11　　日
    　　　　　　　          　檢　察　官  卓巧琦
本件正本證明與原本無異
中　　華　　民　　國　 111　  年　  8   　月    8     日
                              書  記  官  許菱珊
所犯法條：
中華民國刑法第185 條之3
駕駛動力交通工具而有下列情形之一者，處3 年以下有期徒刑，
得併科30萬元以下罰金：
一、吐氣所含酒精濃度達每公升零點二五毫克或血液中酒精濃度
達百分之零點零五以上。
二、有前款以外之其他情事足認服用酒類或其他相類之物，致不
能安全駕駛。
三、服用毒品、麻醉藥品或其他相類之物，致不能安全駕駛。
因而致人於死者，處3 年以上10年以下有期徒刑，得併科2 百萬
元以下罰金；致重傷者，處1 年以上7 年以下有期徒刑，得併科
 1 百萬元以下罰金。
曾犯本條或陸海空軍刑法第54條之罪，經有罪判決確定或經緩起
訴處分確定，於十年內再犯第1 項之罪因而致人於死者，處無期
徒刑或5 年以上有期徒刑，得併科3 百萬元以下罰金；致重傷者
，處3 年以上10年以下有期徒刑，得併科2 百萬元以下罰金。